【裁判字號】    97,抗,919
【裁判日期】    970610
【裁判案由】    停止強制執行
【裁判全文】
臺灣高等法院民事裁定                   97年度抗字第919號
抗  告  人  乙○○
            丁○○
            丙  ○
                      共同送達代收人：朱子慶律師
相  對  人  茂永股份有限公司
法定代理人  甲○○
上列當事人間聲請停止強制執行事件，抗告人對於中華民國97年
4 月10日臺灣桃園地方法院97年度聲字第516 號裁定提起抗告，
本院裁定如下：
    主    文
抗告駁回。
抗告程序費用由抗告人負擔。
    理    由
一、抗告人向原法院聲請及向本院抗告意旨以：債權人宏大租賃
    股份有限公司（下稱宏大公司）與相對人即債務人茂永股份
    有限公司間之清償債務事件，於原執行法院93年度執字第13
    885 號強制執行事件中，將相對人所有之桃園縣觀音鄉○○
    段330 號建號、門牌號碼：桃園縣觀音鄉崙坪村142 號旁（
    未編）、面積計1740.93 平方公尺未辦保存登記之建物（下
    稱330 建號建物）查封，並擇期進行拍賣。惟上開執行標的
    物即330 建號建物係坐落於抗告人所共有之桃園縣觀音鄉○
    ○段723 地號及724 地號土地上（下稱系爭土地），且屬無
    權占有，抗告人得隨時請求拆除上開330 建號建物及返還系
    爭土地，即抗告人有排除強制執行之權利。茲抗告人已就該
    執行標的物即330 建號建物對相對人提起拆屋還地訴訟，經
    原法院以97年度重訴字第104 號繫屬在案，核該拆屋還地訴
    訟之性質與第三人異議之訴無異。爰依強制執行法第18條第
    2 項規定，聲請准於前開拆屋還地事件終結前，裁定停止原
    執行法院93年度執字第13885 號強制執行事件之執行等語。
二、按「有回復原狀之聲請，或提起再審或異議之訴，或對於和
    解為繼續審判之請求，或提起宣告調解無效之訴、撤銷調解
    之訴，或對於許可強制執行之裁定提起抗告時，法院因必要
    情形或依聲請定相當並確實之擔保，得為停止強制執行之裁
    定。」，強制執行法第18條第2 項定有明文。是當事人聲請
    法院裁定停止強制執行，應以其有上揭得聲請停止強制執行
    之法定事由為前提，否則其聲請即無理由，不應准許。又提
    起第三人異議之訴，須第三人就執行標的物有所有權等足以
    排除強制執行之權利者，始得為之，此觀之強制執行法第15
    條規定自明。所謂就執行標的物有足以排除強制執行之權利
    者，係指對於執行標的物有所有權、典權、留置權、質權存
    在情形之一者而言（最高法院44年臺上字第721 號判例意旨
    參照）。
三、經查，原執行法院93年度執字第13885 號清償債務強制執行
    事件之執行標的物，乃相對人所有之330 建號、門牌號碼為
    ：桃園縣觀音鄉崙坪村142 號旁（未編）、面積計1740.93
    平方公尺之未辦保存登記建物乙節，有抗告人提出之原執行
    法院民事執行處執行通知及公告等為證，而上開330 建號建
    物坐落於抗告人所有之系爭土地，亦有土地及建物登記謄本
    、建物測量成果圖在卷可稽，縱系爭330 建號建物無權占有
    抗告人所共有之系爭土地，僅抗告人得否依法向系爭330 建
    號建物所有人即相對人主張拆屋還地或其他法律關係，抗告
    人雖已對相對人提起拆屋還地之訴訟，刻由原法院以97年度
    重訴字第104 號繫屬中，惟既非對執行標的物主張有所有權
    、典權、留置權、質權存在等情形，縱抗告人獲得勝訴判決
    ，亦無從據以排除執行名義，是抗告人主張其向原法院提起
    之97年度重訴字第104 號拆屋還地事件性質與第三人異議之
    訴無異云云，洵無足採。況抗告人前已對原執行法院93年度
    執字第13885 號強制執行事件之債權人宏大公司提起第三人
    異議之訴事件，主張系爭330 建號建物為其所有，惟業經原
    法院93年度訴字第1023號及本院94年度上字第532 號判決暨
    最高法院96年度臺上字第2393號裁定駁回確定，有各該判決
    、裁定附卷可憑。揆諸上揭說明，抗告人所提起之97年度重
    訴字第104 號拆屋還地事件，非以排除執行名義為目的，與
    上開得聲請停止強制執行程序之法定事由不合。原法院駁回
    抗告人停止強制執行之聲請，核無違誤。抗告意旨指摘原裁
    定不當，求予廢棄，為無理由，應予駁回。
據上論結，本件抗告為無理由，爰裁定如主文。
中    華    民    國    97    年    6     月    10    日
                    民事第十二庭
                        審判長法  官  陳駿璧
                              法  官  王仁貴
                              法  官  王麗莉
正本係照原本作成。
本裁定除以適用法規顯有錯誤為理由，並經本院許可外，不得再
抗告。如提起再抗告，應於收受後10日內委任律師為訴訟代理人
向本院提出再抗告狀。並繳納再抗告費新台幣１千元。
中    華    民    國    97    年    6     月    10    日
                              書記官  劉美垣


司法院資訊處製作；財團法人民間司法改革基金會備份。
